臺灣高等法院臺南分院刑事判決　　　　　96年度上易字第64號
上　訴　人　臺灣雲林地方法院檢察署檢察官
被　　　告　丙○○
上列上訴人因被告竊盜案件，不服臺灣雲林地方法院九十五年度
易字第四五二號中華民國九十五年十一月廿四日第一審判決（起
訴案號：臺灣雲林地方法院檢察署九十五年偵字第三三○七號）
，提起上訴，本院判決如下：
    主  文
上訴駁回。
    事  實
一、丙○○前因竊盜案件，分別經本院及台灣雲林地方法院判處
    有期徒刑二年六月及六月確定，二案接續執行，於民國（下
    同）九十五年四月十六日因縮刑期滿執行完畢。詎丙○○竟
    不知悔改，又基於意圖為自己不法所有之概括犯意，連續為
    下列竊盜及毀損犯行：
  (一)於九十五年六月七日凌晨二時四十分許，攜帶客觀上足以對
    人生命、身體、安全構成威脅，具有危險性，而可認為兇器
    之剪刀及螺絲起子各一把，在雲林縣西螺鎮○○里○○路「
    東南國中」大門對面，先以剪刀剪斷九六九─ＧＶ號大貨車
    （甲○○所有）警報器電線，損壞該警報器，再以螺絲起子
    撬開車門，竊取無線電車裝台一台 (型號KEN-WOOD.V7)，得
    手後，於同日下午一時許，將該竊得無線電車裝台，以新台
    幣三千五百元，售予雲林縣斗南鎮○○路二○○之一號「立
    達無線通信器材行」不知情負責人王長俊。
  (二)旋於同日凌晨三時三十分許，又持上開剪刀及螺絲起子，在
    雲林縣西螺鎮○○里○○○路「省錢超市」旁，先以剪刀剪
    斷六八八─ＱＫ號大貨車（乙○○所有）警報器電線，再著
    手以螺絲起子撬開車門，欲竊取車內財物，惟因無法將車門
    撬開，警報器又響聲大作，丙○○因害怕遭人發現，旋即離
    去，因而竊盜未遂。
二、案經告訴人甲○○、乙○○訴由雲林縣警察局西螺分局報請
    臺灣雲林地方法院檢察署檢察官偵查聲請簡易判決處刑，經
    台灣雲林地方法院虎尾簡易庭認為不宜以簡易判決處刑而移
    送原審刑事庭改依通常程序審理。
    理  由
甲、證據能力部分：
    本件經被告於原審當庭表示認罪，而以簡式審判程序加以審
    理，有原審筆錄在卷足憑，則依刑事訴訟法第二百七十三條
    之二、同法第一百五十九條第二項規定，不適用傳聞法則有
    關限制證據能力相關規定，合先敘明。
乙、實體部分：
一、上開事實，業據被告於本院上訴審坦承不諱，核與證人甲○○、乙○○於警偵訊證述相符，堪認九六九─ＧＶ號大貨車
    警報器電線有遭剪斷，並被竊走無線電車裝台一台，及六八
　　八─ＱＫ號大貨車警報器電線亦遭剪斷暨車門有遭撬損等情
　  屬實。另經證人王長俊（即收購上開無線電車裝台者）於警
    詢證實，被告確持竊得無線電車裝台一台售予「立達無線通
    信器材行」屬實。此外，有贓物認領保管單、贓物照片、現
    場照片及中古對講機行動電話話機買賣切結書在卷佐證。被
　  告丙○○自白竊盜犯行，核與事實相符，應可採信。是被告
    連續竊盜犯行，事證明確，均堪認定。
二、關於刑法修正部分：
　　被告行為後，刑法及刑法施行法，業於九十四年二月二日經
　  總統以華總一義字第9400014901號令修正公布，並於九十五
    年七月一日施行。查新刑法第二條第一項規定，係規範行為
    後法律變更所生新舊法律比較適用之準據法，於新刑法施行
    後，應適用新刑法第二條第一項規定，為從舊從輕比較。另
    於比較時，應就罪刑有關共犯、未遂犯、想像競合犯、牽連
    犯、連續犯、結合犯及累犯加重、自首減輕暨其他法定加減
    原因（如身分加減）與加減比例等一切情形，本於整體性原
    則，綜合全部罪刑結果，而為比較（參酌最高法院九十五年
    五月廿三日刑事庭第八次會議決議）。本件涉及法律變更部
    分，經依附表所示比較新舊刑法規定，以舊刑法有利被告，
    依新刑法第二條第一項規定，自應適用行為時之舊法。
三、論罪部分：
　(一)查刑法第三百二十一條第一項第三款攜帶兇器加重竊盜罪，
  　係以行為人攜帶兇器竊盜為加重條件，此所謂兇器，其種類
    並無限制，凡客觀上足以對人生命、身體、安全構成威脅，
    具有危險性兇器均屬之，且只須行竊時攜帶此種具有危險性
    兇器為已足，不以攜帶之初有行兇意圖為必要（最高法院七
    十九年台上字第五二五三號判例參照）。查被告丙○○行竊
    時所持剪刀及螺絲起子各一支，既能剪斷電線及撬開車門，
    顯係銳利且質地堅硬，客觀上應足以對人生命、身體構成危
    害，為具有危險性兇器。又刑法第三百二十一條第一項第二
    款所謂「其他安全設備」，係指具有隔絕防閑作用，並固定
　　於土地上建築物或工作物之安全設備而言。而汽車為屬動產
　  之一種，雖其車窗兼具有防閑功能，惟其與上揭竊盜罪加重
    條件所指「安全設備」含義尚屬有間，倘若將汽車車窗毀壞
    竊取車內之物，除該毀壞車窗行為，另涉犯他項罪名外，殊
    難遽以毀壞其他安全設備之加重竊盜罪名相繩（最高法院八
　　十五年度台非字第三一三號判決參照）。
  (二)核被告就事實一(一)所為，係犯刑法第三百二十一條第一項第
    三款攜帶兇器竊盜罪及刑法第三百五十四條毀損罪（剪斷大
    貨車警報器電線部分）；另就事實一(二)所為，被告雖已著手
    竊盜行為實施，並剪斷警報器電線，惟未生竊得財物結果，
    其竊盜犯行，尚屬未遂，係犯刑法第三百二十一條第二項、
    第一項第三款攜帶兇器加重竊盜未遂罪、刑法第三百五十四
    條毀損罪（剪斷大貨車警報器電線部分）。又被告所犯竊盜
    及毀損二罪，彼此間有方法結果牽連關係，為牽連犯，應依
    修正前刑法第五十五條規定，分別從較重攜帶凶器加重竊盜
    罪及攜帶凶器竊盜未遂罪處斷。又被告先後二次竊盜行為，
    時間緊接，所犯基本構成要件相同罪名，顯均係基於概括犯
    意反覆為之，為連續犯，應依修正前刑法第五十六條規定，
    論以攜帶兇器加重竊盜既遂一罪，並加重其刑。又被告前因
    竊盜案件，分別經本院及原審判處有期徒刑二年六月、六月
    確定，二案接續執行，於九十五年四月十六日縮刑期滿執行
    完畢，有臺灣高等法院被告前案紀錄表在卷可稽。五年內，
    被告再犯本件有期徒刑以上之罪，為累犯，應依修正前刑法
    第四十七條規定，遞加其刑。
四、原判決以被告罪證明確，因予適用刑法第二條第一項前段、
    修正前刑法第五十六條、刑法第三百二十一條第一項第三款
    、第三百五十四條、修正前刑法第五十五條、第四十七條規
    定，併審酌被告丙○○年紀輕輕，不知努力上進，不思依靠
    自己能力賺取金錢，一再竊取他人財物，且其甫於九十五年
    四月十六日因竊盜案件執行完畢出監，於出監後未及二個月
    ，竟再度行竊，其竊盜行為造成他人生活上不便及財產上損
    失，然犯後坦承犯行，態度良好，頗有悔悟，衡其犯罪手法
    及情狀尚稱和平等一切情狀，對被告量處有期徒刑一年二月
    ，以資懲儆。併敘明事實欄所載剪刀及螺絲起子各一把，雖
    供被告本件犯罪所用，然未扣案，且為被告丟棄不知去向，
    業經被告供明，為免將來執行困難，爰不另為沒收諭知。
五、本院經核，原判決認事用法，均無違誤，量刑亦稱妥適。檢
    察官上訴意旨，以被告竊取被害人乙○○部分，因被告身高
    不及六八八號大貨車，顯無法看見大貨車內財物，故被告破
    壞警報器，僅有毀損而無竊盜，是本件應只能論處被告加重
    竊盜既遂罪及毀損警報器罪，二罪再併合處罰，原審竟對被
    告犯行論以竊盜既遂及竊盜未遂，而指摘原判決不當云云。
    然查被告持剪刀及螺絲起子，先以剪刀剪斷六八八─ＱＫ號
    大貨車警報器電線後，再以螺絲起子撬開六八八─ＱＫ號大
    貨車車門，其目的無非欲竊取大貨車內財物。否則，被告與
    被害人乙○○既無仇隙，自無無故毀損被害人乙○○大貨車
    之理！是檢察官上訴意旨，以被告身高不及被害人乙○○所
    有六八八號大貨車高度，無法看見大貨車內財物，而遽認案
    發時被告損害被害人乙○○大貨車，其意僅在單純毀損而無
    竊盜犯意，要有違經驗法則，自非可取。檢察官上訴意旨，
    執此指摘原判決不當，依上所述，為無理由，應予駁回。
據上論斷，應依刑事訴訟法第三百六十八條，判決如主文。
本案經檢察官楊治宇到庭執行職務。
中　　華　　民　　國　　96　　年　　1 　　月　　31　　日
                  刑事第六庭    審判長法　官  蔡崇義
                                      法　官  杭起鶴
                                      法　官  董武全
以上正本證明與原本無異。
不得上訴。
　　　　　　　　　　　　　　　　　　　書記官  許美惠
中　　華　　民　　國　　96　　年　　2　　月　 　1 　　日
附錄法條：
刑法第三百二十一條第一項第三款：
犯竊盜罪而有左列情形之一者，處六月以上五年以下有期徒刑：
三  攜帶兇器而犯之者。
刑法第三百五十四條：
毀棄、損壞前二條以外之他人之物或致令不堪用，足以生損害於
公眾或他人者，處二年以下有期徒刑、拘役或五百元以下罰金。
 附表：
┌──┬────────────┬───────┬──────┐
│比較│  舊刑法於本案適用之    │新刑法於本案  │依從舊從新原│
│法條│  法律效果              │適用法律效果  │則比較結果  │
├──┼────────────┼───────┼──────┤
│刑法│按「連續數行為而犯同一罪│連續犯之規定已│自以舊刑法以│
│第56│名者，以一罪論。但得加重│刪除，則被告所│一罪論對被告│
│條  │其刑至二分之一」，舊刑法│犯數罪應分論併│較有利。    │
│    │第56條定有明文。則被告於│罰。          │            │
│    │本案係基於概括犯意連續竊│              │            │
│    │盜，依此規定應以一罪論。│              │            │
├──┼────────────┼───────┼──────┤
│刑法│按「一行為而觸犯數罪名，│按一行為而觸犯│比較新舊法規│
│第55│或犯一罪而其方法或結果之│數罪名者，從一│定，修正後規│
│條  │行為犯他罪名者，從一重處│重處斷。但不得│定並非較有利│
│    │斷」，舊刑法第55條定有明│科以較輕罪名所│於被告，應適│
│    │文。則被告所犯上述各罪即│定最輕本刑以下│用行為時法律│
│    │應從一重處斷。          │之刑。新刑法第│，即適用修正│
│    │                        │55條定有明文。│前刑法第55條│
│    │                        │新刑法已刪除牽│牽連犯規定，│
│    │                        │連犯規定，則被│較有利被告。│
│    │                        │告所犯上述各罪│            │
│    │                        │應依數罪併罰規│            │
│    │                        │定分論併罰。  │            │
├──┼────────────┼───────┼──────┤
│刑法│按受有期徒刑之執行完畢，│按受徒刑之執行│不論依新法或│
│第47│或受無期徒刑或有期徒刑一│完畢，或一部之│舊法，被告均│
│條  │部之執行而赦免後，五年以│執行而赦免後，│構成累犯，故│
│    │內再犯有期徒刑以上之罪者│五年以內故意再│被告行為時舊│
│    │，為累犯，加重本刑至二分│犯有期徒刑以上│法對被告並無│
│    │之一。舊刑法47條定有明文│之罪者，為累犯│不利。      │
│    │，依此規定被告為累犯。  │，加重本刑至二│            │
│    │                        │分之。新刑法第│            │
│    │                        │47條定有明文，│            │
│    │                        │依此規定，被告│            │
│    │                        │為累犯。      │            │
├──┴────────────┴───────┴──────┤
│綜合比較結果：                                              │
│本件上述條文依舊刑法對被告較為有利或並無不利，綜其全部罪刑之│
│比較，應以舊刑法較有利於被告，故本案應一體適用舊刑法。      │
└──────────────────────────────┘
